臺灣高雄地方法院刑事判決　　　　　　 94年度簡上字第386號
上　訴　人　乙○○
即　被　告
選任辯護人　林維毅律師
上列上訴人因毀棄損壞案件，不服本院九十四年度簡字第二七一
一號中華民國九十四年五月十六日第一審判決（聲請簡易處刑
案號：九十四年度偵字第六八四六號），提起上訴，本院管轄之
第二審合議庭改依第一審通常程序審理，判決如下：
    主  文
原判決撤銷。
乙○○無罪。
    理  由
一、聲請簡易判決處刑意旨略以：緣上訴人即被告乙○○（以下
    稱被告）與告訴人丙○○（以下稱告訴人）係鄰居關係，被
    告於民國九十四年一月二日十七時許，在高雄市苓雅區○○
    ○路二巷二號前，見告訴人所有、車牌號碼二Ｓ—八六一七
    號自用小客車停放在該處，竟基於毀損之故意，以不明之尖
    銳物刺破該車四只輪胎，並刮壞該車之車身，足生損害於告
    訴人。因認被告涉犯刑法第三百五十四條毀損罪云云。
二、按犯罪事實應依證據認定之，無證據不得認定其犯罪事實。
    又不能證明被告犯罪者，應諭知無罪之判決，刑事訴訟法第
    一百五十四條第二項、第三百零一條第一項分別定有明文。
    所謂證據，係指足以認定被告確有犯罪行為之積極證據而言
    ，該項證據自須適合於被告犯罪事實之認定，始得採為斷罪
    資料。苟積極證據不足為不利於被告事實之認定時，即應為
    有利於被告之認定，更不必有何有利之證據（參見最高法院
    二十九年上字第三一０五號、三十年上字第八一六號判例意
    旨）。
三、公訴人認被告涉犯前述毀損罪嫌，無非係以被告自承監視器
    所拍攝檔案編號00000000000000000 、00000000000000000
    、00000000000000000 、及00000000000000000 號錄影畫面
    內之人係其本人無誤；且依該監視器拍攝內容顯示，被告在
    該處並無趴跪於地面尋找物品之動作，而係手持不詳物品快
    速向上述車輛左側二只輪胎各刺一下，另右側輪胎因係監視
    器死角而未完全拍攝被告毀損行為，然仍可見被告走向該車
    右側之畫面，復有告訴人之指訴，及自用小客車毀損照片六
    幀、修理明細表一紙等為其論據。然訊之被告則矢口否認有
    何毀損犯行，辯稱：伊當時係在撿錢，並沒有拿東西刺前開
    自用小客車輪胎等語。辯護人則以：卷附監視器錄影畫面並
    未拍攝到前開自用小客車車身如何遭到破壞，且依監視器錄
    影畫面拍攝到被告接近前開自用小客車後，直至告訴人之子
    發現該車輪胎遭人毀損之際，中間尚有一個多小時，不能排
    除係第三人所為等語為被告辯護。
四、經查：
  (一)告訴人所有、車牌號碼二Ｓ—八六一七號自用小客車原停放
    於高雄市苓雅區○○○路二巷二號前，而先後於九十四年一
    月二日十七時三十七分零八秒、同日時四十分四十六秒、同
    日時五十七分三十八秒、及同日十八時六秒許，由監視錄影
    機攝得被告出現於該址，且自前述同日時五十七分三十八秒
    起（檔案編號00000000000000000）之 監視錄影畫面中，發
    現被告有接近前開自用小客車車身左後側，復即離開畫面，
    旋又走往該車左前側，再走至車身位置、略微彎腰並將雙手
    伸至車身下方等動作；自同日十八時六秒許（檔案編號0000
    0000000000000）起 之監視錄影畫面中，則有被告分別走至
    該自用小客車左側車身前、後輪處，略微彎腰及雙手前伸之
    舉措，且被告停留時間俱屬短暫等事實，業與告訴人證述情
    節相符，並有卷附現場錄影光碟一片暨本院勘驗筆錄（參見
    九十四年六月二十三日準備程序筆錄第三頁）可佐，復據被
    告於本院審理中坦認不諱，足徵被告此部分自白核與事實相
    符，應堪採認。再前開自用小客車於同日十九時許，經告訴
    人之子發現該車四只輪胎一直在洩氣，乃前往告訴人營業之
    夜市攤位告令其知悉，嗣告訴人於次日即同年月三日十三時
    許聯絡輪胎店人員前往處理，始發現上開四只輪胎均遭人以
    不詳器具刺破，且車身烤漆有破壞刮痕等情，亦據告訴人與
    證人即員警甲○○到庭結證無訛，另有車損照片六幀與修理
    明細表一紙在卷可稽，是此部分之事實亦堪認定。
  (二)公訴人雖提出前開監視器錄影內容，據以推論被告涉有本件
    毀損犯行。然依前開監視器錄影畫面所示，僅堪認定被告曾
    於前開自用小客車旁短暫停留，且除九十四年一月二日十七
    時四十分四十六秒監視器錄影畫面可見被告手持二只塑膠水
    桶外，均未發現被告手持何等尖銳器具或其他物品，亦未見
    其有何破壞車身烤漆之行為，故被告前揭所辯當時並未拿東
    西一節，洵非無稽。且衡諸常情，汽車輪胎因須經常承受車
    身重量及高速摩擦造成之高溫，更須因應各類路面可能產生
    之磨損，輪胎內均需保持一定之空氣壓力，製作上亦多採用
    橡膠等類材料，且具有相當厚度，如係遭人為破壞者，若非
    以尖銳器具並輔以相當強度之外力，實難輕易為之。準此，
    依上開錄影畫面所示，被告縱有接近前開自用小客車左側前
    、後輪胎，彎身向下並雙手前伸之事實，然其接近該自用小
    客車時，手上既未持有任何尖銳物品，兼以停留時間甚為短
    暫，客觀上復未見其有何明顯用力刺擊、或其他施以外力之
    動作，自難徒以被告確有接近前開自用小客車車身與輪胎之
    舉，即率爾為其不利之認定。再者，參諸告訴人及證人甲○
    ○均到庭結證稱渠等觀看監視器錄影畫面，乃自告訴人停車
    後至卷載被告出現之時間（即九十四年一月二日十八時六秒
    許）為止；另佐以告訴人亦證稱伊並未注意車身係何時被刮
    ，且案發當天係其子於晚上七點左右發現，告訴伊車子一直
    在洩氣等語，從而依前開監視器錄影畫面被告最後出現之時
    起、至告訴人之子發現前開自用小客車輪胎持續洩氣時止，
    其間已相隔約一小時許，是否可全然排除另有他人於此段時
    間內以利器刺破該車輪胎，尚非無疑。況如被告果於九十四
    年一月二日十八時六秒許逕以利器刺破該車四只輪胎，則俟
    告訴人之子於同日十九時許前往察看之際，是否仍可出現明
    顯輪胎洩氣之情況，亦非無疑。從而辯護意旨所指各節，應
    屬可採。職是，本件既未可全然排除另有第三人以不詳方式
    毀損前開自用小客車車身及輪胎之可能，當不得遽以毀損罪
    責相繩於被告。
五、綜上所述，公訴人憑以認定被告涉犯毀損罪嫌之論據，在客
    觀上顯未達於通常一般之人均不致於有所懷疑之程度，此外
    復查無其他積極證據足供證明被告確有公訴人所指之毀損犯
    行，依法當不得遽為不利於被告之認定。揆諸前揭判例意旨
    及說明，即應為被告無罪之諭知。惟按，地方法院簡易庭對
    被告為簡易判決處刑後，經提起上訴，而地方法院合議庭認
    應為無罪判決之諭知者，依同法第四百五十五條之一第三項
    準用第三百六十九條第二項之規定意旨，應由該地方法院合
    議庭撤銷簡易庭之判決，改依第一審通常程序審判（最高法
    院九十一年度台非字第二一號判決意旨採同一見解）。職是
    ，本案既不能證明被告犯罪，原審疏未詳究前情，遽為科刑
    之判決，自非允洽，從而被告上訴意旨否認犯罪，為有理由
    ，應由本院合議庭撤銷原判決，自為第一審無罪之判決。
據上論斷，應依刑事訴訟法第四百五十五條之一第一項、第三項
、第三百六十九條第一項前段、第三百六十四條、第三百零一條
第一項，判決如主文。
中　　華　　民　　國　　94　　年　　11　　月　　30  　日
                  刑事第四庭  審判長法官 郭玫利
                                    法官 林意芳
                                    法官 陳明呈
以上正本證明與原本無異。
如不服本判決，應於收受送達後10日內向本院提出上訴書狀。
中　　華　　民　　國　　94　　年　　11　　月　　30　　日
　　　　　　　　　　　　 　       書記官 林明忠
